【裁判字號】    94,上訴緝,811
【裁判日期】    950928
【裁判案由】    偽造文書
【裁判全文】
臺灣高等法院臺南分院刑事判決       94年度上訴緝字第811號
上  訴  人  台灣台南地方法院檢察署檢察官
被      告  乙○○
選任辯護人  蔡清河律師
            林春發律師
上列上訴人因被告偽造文書案件，不服臺灣台南地方法院九十一
年訴字第九十六號中華民國九十二年四月十五日第一審判決（起
訴案號：臺灣台南地方法院檢察署八十九年偵字一○三一七號）
，提起上訴，本院判決如下：
    主  文
原判決撤銷。
乙○○共同連續行使偽造私文書，足以生損害於他人，處有期徒
刑壹年陸月。
偽造「嘉邦建設股份有限公司、張國峰」印文貳枚，均沒收。
    事  實
一、乙○○（從養父姓）係嘉邦建設股份有限公司（下稱嘉邦公
    司）董事長張國鋒胞姊。緣張國鋒自民國（下同）八十八年
    三月間起，因肝癌接續在台北榮民總醫院及台灣大學醫學院
    附設醫院住院治療，自八十八年九月十三日起病情惡化，因
    肝癌併肝衰竭引發肝腦病變，意識不清，嗣於八十八年九月
    廿九日死亡。丙○○（另行告發移送）係嘉邦公司會計人員
    ，保管嘉邦公司大小章，利用張國峰上揭住院期間，無法處
    理公司事宜機會，丙○○、乙○○在未經張國峰授權，竟基
    於共同偽造文書概括犯意，由丙○○分別委請不知情土地代
    書陳秀珠及許秀盡，於八十八年九月十四日盜用嘉邦公司及
    張國鋒印章，連續偽造土地買賣契約書二份，持向地政事務
    所，辦理嘉邦公司所有座落台南市○○段二四０、二四０之
    二、之三、之四、二五０之一０號及台南縣佳里鎮○里段二
    三九二之一四號等六筆土地所有權人，移轉變更為乙○○，
    足生損害於嘉邦公司及張國峰。
二、案經張國鋒配偶戊○○訴請台灣台南地方法院檢察署檢察官
    偵查起訴。
    理  由
一、訊據被告乙○○供承有委請代書，辦理上開土地所有權移轉
    登記予伊事實，然否認有上述犯行，辯稱：張國鋒於八十八
    年三月間，得知患有肝癌後，就將公司及其私人印章交伊，
    並交待伊以原價買受上開土地，伊有簽發支票予嘉邦公司，
    伊有付票款云云。惟查：
  (一)嘉邦公司所有上揭六筆土地，於八十八年九月十四日，以買
    賣為由，移轉登記予被告乙○○，而嘉邦公司負責人張國峰
    自八十八年九月十三日至八十八年九月廿七日，於台北榮總
    醫院住院期間，經診斷為肝癌合併肝昏迷症狀，在臨床上確
    實併有肝腦病變，意識不清現象等情，有土地買賣所有權移
    轉契約書、土地所有權狀影本、行政院國軍退除役官兵輔導
    委員會台北榮民總醫院九十一年九月十一日北總行字第0910
    9967號函、九十一年十月九日北總行字第09111277號函在卷
    可稽（詳一０三一七號偵卷六至三五頁、原審卷九至二０頁
    、一０二、一一九頁）。由此足見，張國峰於住院期間，顯
    無法授權辦理上揭六筆土地所有權移轉事宜，堪可認定。至
    台北榮民總醫院於八十九年十月九日北總行字第8350號覆
    稱：病患張國峰八十八年九月十三日住院，至九月廿七日辦
    理自動出院，該段期間，病患意識仍然清楚等語（詳上訴卷
    (一)一三頁）。然台北榮總上開函文，非主治醫師甲○○所回
    覆，而係由行政醫務人員調閱病歷回覆等情，業據證人即主
    治醫師甲○○證稱：八十九年十月九日榮總函覆台南地檢署
    公文表示，張國峰在住院期間，意識仍然清楚等語，因該公
    文非我所寫，醫院是依據病歷表回答，而病歷表記載GCS-是
    寫clear，所以醫院函覆意識清楚，但醫學上要達clear是很
    容易的，即使此人是白癡，會說話，會說些沒意義的話，捏
    他會有反應，及他的眼睛是睜開的，就很容易達到clear-程
    度；亦即護理記錄，是病人叫他會有反應、病人捏他會有反
    應，甚至會說肚子餓，該函就是照護理記錄回覆的等語綦詳
    （詳上訴卷(一)一五六至一五七頁），足徵上開函文稱：張國
    峰住院期間，意識仍然清楚等語，係指clear-，而非指有判
    斷能力，此再觀同函文已說明，張國峰經診斷為肝腦病變，
    而以肝腦病變患者，會有的臨床反應（詳台北榮總09111277
    號函文說明二所載），張國峰均有，經處理仍未改善，益徵
    張國峰在上開期間，因肝腦病變，而無判斷能力，殆無疑義
    。台北榮總8350號函所稱：意識清楚，應係指醫學上clear-
    ，而非判斷意識，先予說明。
  (二)至證人即嘉邦公司會計人員丙○○固稱：上揭公司六筆土地
    的買賣是我經手，因八十八年九月初，董事長張國峰打電話
    交代我，土地要賣給被告乙○○，灣裡五筆土地，共一千七
    百多萬元，佳里土地是九百五十萬元，這是同一通電話內容
    等語（詳原審卷七０頁、上訴卷(一)九八至九九頁、上訴緝卷
    二六四至二六八頁）。惟查：張國峰自八十八年九月初起，
    已因病處於嗜睡狀態，無法正確判斷事理，且處於無法清楚
    交代複雜事情的狀態等情，業據證人即主治醫師甲○○結證
    稱：張國峰於八十八年九月十三日，自台大醫院轉診到榮總
    時，因重度黃疸指數41.6，而意識不清（drowsy），有肝腦
    病變徵狀；而肝腦病變狀況，絕對與正常人不一樣，但到底
    有多不一樣，就是日夜顛倒、脾氣暴躁、嗜睡狀態等，肝腦
    病變患者，特徵就是不可能會算算數、不可能會簽名、不太
    可能會工整寫字或做一些判斷，病人在嗜睡狀態下；張國峰
    當時情形，不是昏迷不醒，還可以表示要水喝的動作，叫他
    會有反應，但比較遲鈍，他的眼睛是睜開的，也可以說簡單
    的話，一個字、二個字，可以回答，但是比較複雜的是不行
    ，剛來時（指九月十三日），連續表達二個字以上文字，是
    有問題的，在八十八年九月十四至九月廿七日，整個人精神
    狀態，是在二級（想睡drowsy）、三級（嗜睡somnolence）
    間轉來轉去，九月廿七日要搭飛機去大陸時，已經接近木僵
    ，沒有什麼反應，這是第四級，而二、三級的精神狀態，在
    判斷上是有問題的，比酒醉駕車的人，判斷上更有問題，別
    人講完後，要讓他回答好不好，他可以做，但要他表達要別
    人去做什麼事情，他就沒有辦法，我由醫學角度看，張國峰
    此人當時的狀態，去判斷事情是有問題的；肝腦病變，精神
    狀態意識不能判斷，會有暈迷，第二度的情況，就是協調會
    有問題，沒辦法寫字，沒辦法做判斷，不可能算算數；根據
    台大醫院八十八年九月二日病歷資料，記載張國峰當時情況
    為somnolence，就是嗜睡第二級（依證人提出Glasgow Coma
    Score-表，及其之前供述，應為第三級，此處證人供述為第
    二級，應係口誤），我認為張國峰的整個月（即包括九月一
    日）病情，都在想睡到嗜睡間，是在二、三級的狀態，我認
    為二、三級的精神狀態，授權別人去買東西或賣東西，是有
    問題，判斷是有問題，比酒醉駕車的人判斷更有問題；簡單
    對答可以，但是無法做判斷，肌肉協調能力有問題，意識狀
    況，只能回答簡單問題，第二級對於地方的判斷或是星期幾
    等問題，就會有問題，clear-在外科，只是人清醒，不代表
    可以做判斷；在嗜睡狀態下，對數字觀念比較差，對數字判
    斷會有問題，張國峰在八十八年九月十四日的情況，我認為
    不大可能判斷了，因為那天記錄是confuse-第三級；以張國
    峰在八十八年九月廿一日當時情況，不可能可以在八十八年
    九月廿一日週轉金貸款契約書上簽名，因他手的協調性會有
    問題，契約書上簽名寫的相當不錯，我認為不可能，不可能
    會勾得很穩等語（詳上訴卷(一)一五二至一五七頁、上訴緝卷
    二一二至二一五頁），核與行政院國軍退除役官兵輔導委員
    會台北榮民總醫院函覆稱：張國峰經診斷為肝癌合併肝昏迷
    症狀，在臨床上確實併有肝腦病變意識不清現象；而肝癌併
    肝衰竭引發肝腦病變症候群患者，意識狀態由最差的昏迷不
    醒，到較輕微的意識混淆，會因積極醫療，而時而更差，時
    而較好，無論如何一分以上的肝腦病變症狀，是包括神經及
    意識上嗜睡、煩躁不安、對人事地的迷糊、情緒控制困難、
    手顫抖、說話前後不連貫、寫字困難等情，稱為輕度肝腦病
    變，較重度三分的肝腦病變，包括要叫喚才會醒、痛刺激才
    會醒與更嚴重的意識不清等臨床現象等語相符，有該院九十
    一年九月十一日北總行字第09109967號函、九十一年十月九
    日北總行字第09111277號函在卷可佐（詳原審卷一０二、一
    一九頁），並有台北榮民總醫院張國峰病程記錄、臺灣大學
    醫學院附設醫院張國峰病歷表在卷可憑（詳原審卷一二０至
    一五八頁、上訴卷(一)一六七至一七四頁），足徵張國峰自八
    十八年九月二日至九月廿七日止，即因肝腦病變，其精神狀
    態處於嗜睡二、三級間，無法判斷事理，顯無法以「電話指
    示」丙○○辦理土地過戶事宜，堪可認定。故證人丙○○證
    稱：九月初有接到張國峰電話指示，顯非真實，而係臨訟杜
    撰，要非可採。至八十八年九月一日，張國峰亦處於虛弱、
    沒食慾、黃疸病痛下，有上開張國峰於台大醫院病歷表在卷
    可查，在此情形下，難認張國峰於該日，有以「電話指示」
    丙○○，尚難以病歷上未記載張國峰為somnolence（嗜睡第
    三級），而推論張國峰於八十八年九月一日，曾以電話指示
    丙○○辦理過戶事宜。故張國峰自八十八年九月初起，應無
    法以「電話清楚指示」丙○○辦理土地過戶一事，殆認無疑
    。又本件土地過戶，係證人丙○○經手處理，業據其供認無
    訛（詳一０三一七號偵卷五七頁背面至五八頁、上訴卷(一)九
    八至九九頁、上訴緝卷二六四至二六八頁），核與證人丁○○證稱；土地過戶，是會計丙○○與乙○○找代書去辦；公
    司大小章放在保險箱，只有丙○○才可拿等語相符（詳一０
    三一七號偵卷五六頁背面至五七頁、上訴緝卷二八三頁），
    亦為被告乙○○於偵查中供承：土地過戶，是我交代丙○○
    找代書辦；辦理土地過戶，是張國峰直接交代丙○○辦理，
    我只在丙○○打開保險箱時，去把公司印鑑章拿出來蓋而已
    等語相符（詳一０三一七號偵卷五七頁、原審卷三四至三五
    頁）。則以本件土地既係證人丙○○經手處理，在無嘉邦公
    司負責人張國峰授權下，已如前述，證人丙○○竟擅自辦理
    土地過戶予被告乙○○，顯見證人丙○○係與被告合意為之
    ，其與被告間有利害關係，為脫免己身刑責，所為證述，顯
    有所迴護，故其證述張國峰，確曾有授權等語，要難採信。
  (三)另證人即嘉邦公司副總經理丁○○固亦稱：公司六筆土地過
    戶給被告乙○○，我知情，日期已記不得，但張國峰很早就
    提起，我陪他去醫院住院六個月，當時他就決定要將公司結
    束掉，要我們趕快將資產處理掉，張國峰「可能」就指示將
    土地過戶；丙○○在八十八年九月份，有以電話告知我，公
    司有六筆土地要過戶給乙○○等語（詳上訴緝卷二八一至二
    八二頁）。惟依證人丁○○所述，張國峰並非親自對其指示
    ，辦理本件土地過戶事宜，故其證述張國峰有指示，尚非得
    資為有利被告認定。又證人丁○○固證稱，其對公司要辦理
    本件六筆土地過戶知情，然依其所述，係「推測」張國峰在
    住院期間，曾表示要處理公司資產時，同時有指示要將本件
    六筆土地辦理過戶，故其證述知情，顯係臆測之詞，非可採
    信。再者，證人丙○○亦曾以電話知會其此事，依此，焉知
    證人丁○○知悉此事，非係透過證人丙○○轉述。故證人丁○○證詞，亦不足為有利被告認定。
  (四)又證人馬白蘭證稱：因我也是嘉邦股東，他去台北時，也要
    我一起聽，他表示嘉邦沒有賺錢，要把嘉邦收起來，因為嘉
    邦有欠乙○○錢，張國峰有提到，要將土地賣掉，把錢還給
    乙○○，或者把土地登記給乙○○，在七月份時，我跟被告
    乙○○帶張國峰的小孩去看張國峰，他還提到，因為土地賣
    不出去，要先過戶給乙○○，乙○○說要等他回來，以後再
    說等語（詳原審卷一０九頁）。惟縱認張國峰在前往台北就
    醫前，固曾交代要處理土地，然要處理的土地，究係何筆土
    地及處理的方式（諸如：買賣者，價金若干？單純過戶，公
    司該如何作帳？）則未據張國峰明確指示，尚不得僅憑張國
    峰曾概括的表示，要處理公司資產，即認為是本件土地，在
    未進一步獲得張國峰明確授權下，證人丙○○及被告乙○○
    ，尚不得擅自辦理本件土地過戶事宜，亦不得執此作為，其
    等辦理本件土地過戶事宜的授權依據。是證人馬白蘭上述證
    詞，仍不得作為有利被告認定。
  (五)證人張筆鋒於原審雖證稱：張國峰住院期間，意識都很清楚
    ，也會談公司的事；九月廿七日出院時，張國峰精神都不錯
    ，還因在香港落地時，戊○○未安排妥當接駁車輛，而表情
    顯得生氣，我因對香港不熟，一時慌了手腳，還是張國峰告
    訴我在什麼地方可以租車，才解決接駁的問題等語（詳原審
    卷一０六至一０七頁）。然張國峰在台北榮總住院期間，其
    精神狀態業已處於嗜睡二、三級間，無法判斷事理及九月廿
    七日要搭飛機去大陸時，已經接近木僵，沒有什麼反應，為
    嗜睡第四級等情，業據證人甲○○醫師證述如前，而台北榮
    民總醫院亦函覆稱：病患張國峰至本院時，診斷為肝癌併肝
    衰竭引發肝腦病變症候群，其間病患家屬積極安排赴大陸接
    受肝移植手術，此為唯一存活機會。經本院積極維持病患生
    命，直到有捐肝者時，才由救護車送往機場，並因病患情況
    太差，而有醫師陪同前往等語明確，有該院九十一年十月九
    日北總行字第09111277號函在卷可查（詳原審卷一一九頁）
    ，足見張國峰自榮總出院後直至機場時，情況甚差，已達嗜
    睡第四級，已無判斷意識甚明，則證人張筆鋒證述，張國峰
    自住院直到大陸止，精神狀況甚好，尚能談笑自若等語，顯
    非真實，不足採信。
  (六)至被告辯稱：倘張國峰意識昏迷，航空公司不可能同意其搭
    機，甲○○醫師的證詞，僅為學理上陳述云云。惟非因病搭
    乘飛機，固需意識清醒，航空公司始會同意登機，然因病搭
    乘飛機，只需醫師陪同，即便病患處於彌留狀態下，僅靠維
    生器具，支撐生命，只要尚有呼吸，基於人道考量，航空公
    司並無拒絕的理由，本件張國峰前往大陸換肝，是為治療，
    能否搭乘飛機，與其意識是否清楚、能否判斷事理無關。再
    者，被告主張張國峰授權時間，是在八十八年九月間，而在
    該期間內，張國峰的意識處於無判斷力下，業據證人甲○○
    醫師證述綦詳，已說明如前，而證人甲○○醫師為張國峰自
    八十八年九月十三日起至九月廿七日止，在台北榮總醫院住
    院期間主治醫師，其對張國峰的病情，不但有臨床的診治，
    對張國峰臨床反應，知之甚詳，更因甲○○醫師擔任台北榮
    總癌症中心科主任，其專業素養，更無庸置疑，則以證人甲○○醫師臨床及專業素養，證述張國峰精神狀態，並非僅為
    學理上陳述，乃無庸置疑。被告以張國峰得搭乘飛機，進而
    執此推論，張國峰於八十八年九月間，其意識清楚云云，非
    有所憑，不足為有利被告認定。
  (七)另被告辯稱：依國邦公司於八十八年九月廿一日向臺灣中小
    企業銀行借款之週轉金貸款契約書上張國峰的簽名，與本件
    土地移轉契約書上張國峰簽名，筆跡相同，顯見張國峰意識
    清楚云云。惟查，上開週轉金契約書上張國峰的簽名，無法
    鑑定，業據法務部調查局九十五年三月廿二日調科貳字第09
    500-122270號函覆在案（詳上訴緝卷三四九頁）。然以張國
    峰九月份精神狀態，處於嗜睡二、三級間，無法判斷事理、
    手的協調性會有問題，本件契約書上簽名寫的相當不錯，張
    國峰不可能會勾得很穩等情，業據證人甲○○醫師證述詳前
    ，則週轉契約書上張國峰的簽名，堪認非張國峰所為。另據
    證人丁○○證稱：國邦公司八十八年九月廿一日週轉契約書
    ，是貸款期限到期續約，並非新貸款，也未領錢，是張國峰
    秘書黃瑞瑤去辦的等語（詳一０三一七號偵卷八四頁），核
    與卷附國邦公司本件貸款資料相符（詳一０三一七號偵查卷
    一四八至一六八頁）。益徵上揭週轉契約書上張國峰簽名，
    非張國峰所為。因此，自不得以非張國峰簽名的週轉契約書
    ，作為證明張國峰在住院期間，意識清楚，能授權丙○○辦
    理本件土地過戶相關事宜。故被告乙○○執此推論張國峰意
    識清楚，非有理由，不足採信。
  (八)末查，被告辯稱：其與嘉邦公司有金錢借貸往來，嘉邦公司
    欠其三千多萬，移轉土地，僅為其對嘉邦公司債權的擔保，
    另辯稱，其亦有支付土地對價云云。然縱認被告乙○○確有
    借貸金錢予嘉邦公司，然被告乙○○既未對嘉邦公司採取法
    律途徑，請求返還借款，其與嘉邦公司間債權，即無處理急
    迫性，自無須利用嘉邦公司董事長張國峰因病住院期間，急
    迫處理，況且張國峰已因無法判斷事理，顯無法處理公司相
    關業務，則公司業務，包括債務，自應留待新負責人，或透
    過董事會決議處理為是，尚不得以其對嘉邦公司有債權，擅
    自處理嘉邦公司資產。是被告乙○○未確實獲得張國峰授權
    ，擅自盜用嘉邦公司大小章，偽造土地買賣契約書，辦理土
    地移轉登記，被告與丙○○，有共同行使偽造文書犯行，堪
    可認定。
  (九)綜上所述，本件被告犯行，事證明確，堪以認定。
二、論罪科刑：
  (一)按行為後法律修正，致行為時與裁判時法律規定不同，而有
    刑法第二條第一項，行為後法律變更情形者，應比較新舊法
    ，依從舊從輕法則，適用最有利於行為人法律。又所稱法律
    變更，應係指刑罰法律變更，即犯罪構成要件或處罰之內容
    變更，或罪、刑雖未變更，但因法條修正結果，使刑罰之實
    質內容發生變動，而有輕重之別者而言。被告行為後，於九
    十四年一月七日修正，同年二月二日公布，九十五年七月一
    日修正施行新刑法，已刪除第五十六條連續犯規定，原屬連
    續犯數個犯罪行為，依新法應論以數罪，併合處罰之，而依
    修正前刑法第五十六條規定，則論以裁判上一罪，顯然罪刑
    之處罰內容發生變動，此部分修正，自屬法律變更，應有新
    舊法比較適用，經比較新舊法結果，以舊法較有利於行為人
    ，依刑法第二條第一項前段規定，本件有修正前刑法第五十
    六條連續犯規定適用，合先敘明（最高法院九十五年五月二
    十三日第八次刑事庭會議決議參照）。
  (二)核被告所為，係犯刑法第二百十六條、第二百十條行使偽造
    私文書罪。又被告盜用印章，係偽造私文書部分行為，其偽
    造私文書係行使低度行為，均不另論。被告乙○○與案外人
    丙○○，就上開行使偽造私文書犯行，彼此間有犯意聯絡及
    行為分擔，均為共同正犯。又被告先後多次行使偽造私文書
    犯行，均時間緊接，方法相同，且觸犯構成要件相同罪名，
    顯係基於概括犯意反覆為之，為連續犯，應依修正前刑法第
    五十六條規定，以一罪論，並依法加重其刑。
三、原審以被告犯罪，尚屬不能證明，因予被告無罪諭知，固非
    無見。惟查：本件被告乙○○所為，已涉行使偽造私文書犯
    行，原審未予詳察，仔細勾稽，遽為被告無罪諭知，依上所
    述，顯有未當。檢察官上訴意旨，指摘及此，為有理由，自
    應由本院將原判決撤銷改判。爰審酌被告犯罪動機、目的、
    手段、所生危害及犯後態度等一切情狀，量處如主文第二項
    所示之刑，以資懲儆。又被告所偽造土地買賣契約書二份，
    業據丙○○委請代書提出於地政事務所，而非屬被告所有，
    爰不予宣告沒收。惟其上「嘉邦建設股份有限公司、張國峰
    」印文二枚，不問屬於被告與否，均應依刑法第二百十九條
    規定，宣告沒收。
四、退回併辦部分：
  (一)臺灣台南地方法院檢察署九十一年度偵字第三六六八號、九
    十一年度偵續字第六八號移送併辦意旨略以：張國峰自八十
    八年三月間起，因肝癌住院治療，自八十八年九月十三日起
    ，病情惡化，意識不清，於八十八年九月廿九日死亡。詎乙○○竟先後於八十八年附表所示時間，盜領張國峰及國邦、
    嘉邦公司存款帳戶內存款；及於八十八年十月廿四日、八十
    九年一月七日，分別至大眾銀行新營方行及西台南分行，盜
    領張國峰及國邦公司、嘉邦公司存款帳戶內存款。因認被告
    涉犯刑法第二百十六條、第二百十條行使偽造私文書罪嫌及
    刑法第三百三十九條第一項詐欺罪嫌，與本件起訴部分有連
    續犯裁判上一罪關係，而移送併辦云云。
  (二)惟附表所示銀行帳戶之存摺、印章等物，在張國峰於八十八
    年三月份，前往台北住院時，已連同張國峰個人的印鑑章，
    均交代予被告收執等情，業據被告乙○○供述在卷（詳原審
    卷三六頁），並經證人丙○○證稱：經濟部那組印章，是放
    在公司保險箱，公司銀行的印章，放在乙○○那裡等語（詳
    原審卷七一頁），及證人丁○○證稱：經濟部的章是在公司
    保險箱內，另銀行印章是放在張國峰身上，張國峰去住院後
    ，就交給被告等語（詳原審卷七五至七六頁），可資佐證，
    且依卷內證據資料，無法顯示，附表所示銀行帳戶提領所需
    存摺、印章，係被告乙○○透過他人（非張國峰），輾轉取
    得，則被告乙○○就附表所示銀行帳戶內存款之使用，即難
    認張國峰未有概括授權予被告管理，而檢察官就被告所犯此
    部分偽造私文書等犯行，除因張國峰於八十八年九月間，已
    無判斷能力，無法授權外，並未提出其他証據以資証明，被
    告乙○○未獲權限，盜用附表所示帳戶名義人名義領款，尚
    難僅以張國峰於八十八年九月間，已無判斷能力，遽為被告
    不利認定。另檢察官移送併辦八十八年十月廿四日、八十九
    年一月七日盜領，究竟被告乙○○所盜領係何人帳戶、哪一
    帳號帳戶存款及盜領若干金額？未據檢察官舉證說明，且依
    卷內資料，亦無法判別，自難認定被告有該部分盜領行為。
    故本院依檢察官提出卷附證據資料，尚不足為被告該部分有
    罪積極證明，亦無從說服本院形成被告此部分有罪心證，基
    於無罪推定原則，應認不能證明被告有該部分犯罪。惟此部
    分既未經提起公訴，自應予退回，由檢察官另為適法偵辦。
據上論斷，應依刑事訴訟法第三百六十九條第一項前段、第三百
六十四條、第二百九十九條第一項前段，修正後刑法第二條第一
項、修正前刑法第廿八條、第五十六條、刑法第二百十六條、第
二百十條、第二百十九條，判決如主文。
本案經檢察官楊治宇到庭執行職務。
中    華    民    國    95    年    9    月    28      日
                  刑事第六庭    審判長法  官  蔡崇義
                                      法  官  吳永宋
                                      法  官  董武全
以上正本證明與原本無異。
如不服本判決，應於收受本判決後十日內向本院提出上訴書狀。
其未敘述上訴理由者並得於提起上訴後十日內向本院補提理由書
狀（均須按他造當事人之人數附繕本）「切勿逕送上級法院」。
                                      書記官  許美惠
中    華    民    國    95    年    9    月    28      日
附錄法條：
刑法第二百十條
偽造、變造私文書，足以生損害於公眾或他人者，處五年以下有
期徒刑。
刑法第二百十六條
行使第二百十條至第二百十五條之文書者，依偽造、變造文書或
登載不實事項或使登載不實事項之規定處斷。
 附表：
┌─┬────────┬──────┬───┬────┬─────┬─────┐
│編│銀行名稱        │ 帳    號   │戶名  │提領日期│提領金額  │備  註    │
│號│                │            │      │        │          │          │
├─┼────────┼──────┼───┼────┼─────┼─────┤
│01│臺灣中小企業銀行│00000000000 │張國峰│88.03.15│港幣150萬 │91偵3668號│
│  │成功分行        │            │      │        │元        │          │
├─┼────────┼──────┼───┼────┼─────┼─────┤
│02│同上            │同上        │同上  │88.07.13│港幣130萬 │同上      │
│  │                │            │      │        │元        │          │
├─┼────────┼──────┼───┼────┼─────┼─────┤
│03│同上            │同上        │同上  │88.09.15│美金2.0345│同上      │
│  │                │            │      │        │元        │          │
├─┼────────┼──────┼───┼────┼─────┼─────┤
│04│同上            │同上        │同上  │88.09.18│港幣146 萬│同上      │
│  │                │            │      │        │7322元    │          │
├─┼────────┼──────┼───┼────┼─────┼─────┤
│05│大眾銀行西台南分│00000000000 │同上  │88.09.18│新台幣98萬│同上      │
│  │行              │            │      │        │元        │          │
├─┼────────┼──────┼───┼────┼─────┼─────┤
│06│中國信託銀行永康│000000000000│同上  │88.09.18│新台幣15萬│同上      │
│  │分行            │0           │      │        │2千元     │          │
├─┼────────┼──────┼───┼────┼─────┼─────┤
│07│中國農民銀行新市│00000000000 │同上  │88.09.18│新台幣332 │同上      │
│  │分行            │            │      │        │萬8500元  │          │
├─┼────────┼──────┼───┼────┼─────┼─────┤
│08│大眾銀行西台南分│000000000000│嘉邦  │88.09.18│新台幣150 │同上      │
│  │行              │            │      │        │萬元      │          │
├─┼────────┼──────┼───┼────┼─────┼─────┤
│09│台南區中小企業銀│000000000000│嘉邦  │88.09.18│新台幣309 │同上      │
│  │行台南分行      │7           │      │        │萬元      │          │
├─┼────────┼──────┼───┼────┼─────┼─────┤
│  │臺灣中小企業銀行│00000000000 │國邦  │88.09.21│新台幣3000│同上      │
│10│成功分行        │            │      │        │萬元      │          │
│  │                │            │      │        │美金20萬元│          │
│  │                │            │      │        │美金100萬 │          │
│  │                │            │      │        │元        │          │
└─┴────────┴──────┴───┴────┴─────┴─────┘


司法院資訊處製作；財團法人民間司法改革基金會備份。
